nb: API-klassifisering av girolje: GL-1; GL-3; GL-4; GL-5; GL-6; MT-1; Annet
nl: API-classificatie voor tandwielolie: GL-1; GL-3; GL-4; GL-5; GL-6; MT-1; Overig
en: Gear oil API classification: GL-1; GL-3; GL-4; GL-5; GL-6; MT-1; Other
lt-LT: Pavarų alyvos API klasifikacija: GL-1; GL-3; GL-4; GL-5; GL-6; MT-1; Kita
th: การจำแนกประเภท API ของน้ำมันเกียร์: GL-1; GL-3; GL-4; GL-5; GL-6; MT-1; อื่นๆ
sv: API-klassificering av växellådsolja: GL-1; GL-3; GL-4; GL-5; GL-6; MT-1; Övrigt
tr: Dişli yağı API sınıflandırması: GL-1; GL-3; GL-4; GL-5; GL-6; MT-1; Diğer
fi: Vaihteistoöljyn API-luokitus: GL-1; GL-3; GL-4; GL-5; GL-6; MT-1; Muu
es: Clasificación API del aceite para engranajes: GL-1; GL-3; GL-4; GL-5; GL-6; MT-1; Otra
ja: ギアオイルのAPI分類: GL-1; GL-3; GL-4; GL-5; GL-6; MT-1; その他
hu: Hajtóműolaj API besorolás: GL-1; GL-3; GL-4; GL-5; GL-6; MT-1; Egyéb
zh-TW: 齒輪油 API 分類: GL-1; GL-3; GL-4; GL-5; GL-6; MT-1; 其他
fr: Classification API des huiles pour engrenages: GL-1; GL-3; GL-4; GL-5; GL-6; MT-1; Autre
zh-CN: 齿轮油 API 分类: GL-1; GL-3; GL-4; GL-5; GL-6; MT-1; 其他
el: Ταξινόμηση API λιπαντικού κιβωτίου ταχυτήτων: GL-1; GL-3; GL-4; GL-5; GL-6; MT-1; Άλλο
vi: Phân loại dầu hộp số API: GL-1; GL-3; GL-4; GL-5; GL-6; MT-1; Khác
ru: API классификация трансмиссионного масла: GL-1; GL-3; GL-4; GL-5; GL-6; MT-1; Другое
pt-BR: Classificação API do óleo de engrenagem: GL-1; GL-3; GL-4; GL-5; GL-6; MT-1; Outro
cs: Klasifikace API převodového oleje: GL-1; GL-3; GL-4; GL-5; GL-6; MT-1; Ostatní
de: API-Klassifizierung des Getriebeöls: GL-1; GL-3; GL-4; GL-5; GL-6; MT-1; Sonstige
it: Classificazione API dell'olio per ingranaggi: GL-1; GL-3; GL-4; GL-5; GL-6; MT-1; Altro
da: Gearoliens API-klassifikation: GL-1; GL-3; GL-4; GL-5; GL-6; MT-1; Andet
pl: Klasyfikacja API oleju przekładniowego: GL-1; GL-3; GL-4; GL-5; GL-6; MT-1; Inna
bg-BG: API класификация на трансмисионното масло: GL-1; GL-3; GL-4; GL-5; GL-6; MT-1; Друго
ro-RO: Clasificarea API a uleiului de transmisie: GL-1; GL-3; GL-4; GL-5; GL-6; MT-1; Altele
sk-SK: Klasifikácia API prevodového oleja: GL-1; GL-3; GL-4; GL-5; GL-6; MT-1; Iná
hr-HR: API klasifikacija ulja za mjenjače: GL-1; GL-3; GL-4; GL-5; GL-6; MT-1; Ostalo
ko: 기어 오일 API 분류: GL-1; GL-3; GL-4; GL-5; GL-6; MT-1; 기타
pt-PT: Classificação API do óleo de engrenagem: GL-1; GL-3; GL-4; GL-5; GL-6; MT-1; Outra
sl-SI: Klasifikacija API olja za menjalnike: GL-1; GL-3; GL-4; GL-5; GL-6; MT-1; Drugo